臺灣桃園地方法院民事簡易判決
111年度桃簡字第660號
原      告  陳采妍  
被      告  朱敏榛  
上列當事人間因被告所涉違反個人資料保護法等案件，原告提起
刑事附帶民事訴訟請求損害賠償，經本院刑事庭於民國111年3月
17日以110年度桃簡附民字第166號裁定移送前來，本院於民國11
1年5月25日言詞辯論終結，判決如下：
    主      文
一、被告應給付原告新臺幣50,000元，及自民國一一○年十一月
    二十九日起至清償日止，按年息百分之五計算之利息。
二、原告其餘之訴駁回。
三、訴訟費用由被告負擔百分之八，餘由原告負擔。
四、本判決第一項得假執行。
五、原告其餘假執行聲請駁回。　　　
    事實及理由
一、原告主張：被告因故與原告不睦，竟於民國110年5月17日12
    時30分許，在不特定之人得共見共聞下之社群網站Facebook
    之「爆怨公社」上，以暱稱「朱敏榛」之帳號張貼原告之全
    名及「陳X妍小姐...腦袋到底裝了三小東西啦！什麼智障邏
    輯」、「真他媽廢物」、「腦袋哪裡有問題」、「垃圾人」
    等語而辱罵原告，復將原告所有之台北富邦銀行帳戶000000
    000○○○○○號（詳細帳號內容詳卷）之個人資訊張貼在前開社
    群網站上，足以貶損原告之名譽及破壞原告之隱私，原告亦
    因此身心受創而就醫接受診治。故依侵權行為之法律關係提
    起本件訴訟，請求被告賠償精神慰撫金。並聲明：㈠被告應
    給付原告新臺幣（下同）600,000元，及自起訴狀繕本送達
    翌日起至清償日止，按年息5%計算之利息。㈡願供擔保，請
    准宣告假執行。
二、被告則以：被告確有於上開時間、地點，刊登前開辱罵原告
    之詞及散布原告之金融帳戶資訊，但被告之經濟能力不足以
    賠償原告請求之金額等語，資為抗辯。並聲明：原告之訴駁
    回。　　
三、本院得心證之理由：
  ㈠按因故意或過失，不法侵害他人之權利者，負損害賠償責任
    ；不法侵害他人之身體、健康、名譽、自由、信用、隱私、
    貞操，或不法侵害其他人格法益而情節重大者，被害人雖非
    財產上之損害，亦得請求賠償相當之金額，民法第184 條第
    1項前段、第195條第1項前段分別定有明文。經查，被告因
    在上開不特定多數人得以見聞之社群網站上，以前開足以貶
    損他人名譽之言詞侮辱原告，並散布原告之金融帳戶資訊之
    違反個人資料保護法等犯行，經臺灣桃園地方檢察署檢察官
    以110年度偵字第28915號聲請簡易判決處刑，並由本院刑事
    庭以110年度桃簡字第1890號判決處被告有期徒刑2月確定在
    案，復為被告所不爭執（見本院桃簡字卷第12頁），是本院
    綜合本件調查證據之結果及全辯論意旨，堪信原告之主張為
    真實。被告既以此故意不法行為侵害原告之名譽及隱私法益
    ，依上述規定，原告請求被告賠償相當之慰撫金，即屬有據
    。
  ㈡又慰撫金之多寡，應斟酌雙方之身份、地位、資力與加害程
    度，及其他各種情形核定相當之數額，該金額是否相當，自
    應依實際加害情形與被害人所受之痛苦及雙方之身份、地位
    、經濟狀況等關係決定之（最高法院51年度台上字第223號
    判例意旨參照）。本院審酌本件侵害行為之方式，是在社群
    網站上以上開不堪入目之言詞辱罵原告，並散布原告之金融
    帳戶資訊，而因網路具有無遠弗屆及資料永久留存之特性，
    對原告之傷害性及持續性更加巨大，復考量被告使用言詞之
    貶抑程度、手段及原告所受傷害程度（見本院桃簡字卷第12
    頁背面、第14至16頁）；另參考兩造稅務電子閘門財產所得
    明細所載之所得及財產資料（見本院個資卷）、兩造於本院
    訊問時自述之教育程度、職業、家庭經濟狀況（見本院桃簡
    字卷第12頁背面）等一切情狀，認原告請求被告賠償精神慰
    撫金以50,000元為適當，應予准許。逾此部分之請求，應予
    駁回。
  ㈢末按給付無確定期限者，債務人於債權人得請求給付時，經
    其催告而未為給付，自受催告時起，負遲延責任。其經債權
    人起訴而送達訴狀，或依督促程序送達支付命令，或為其他
    相類之行為者，與催告有同一之效力；又遲延之債務，以支
    付金錢為標的者，債權人得請求依法定利率計算之遲延利息
    ，而應付利息之債務，其利率未經約定，亦無法律可據者，
    週年利率為5 ％，民法第229 條第2 項、第233 條第1 項前
    段及第203 條分別定有明文。查，本件原告請求被告給付50
    ,000元部分，係以支付金錢為標的，且無確定期限，又未約
    定利息，則被告應自受催告時起，負遲延責任，則原告就上
    述得請求之金額，併請求自起訴狀繕本送達被告之翌日即11
    0年11月29日（於110年11月18日寄存送達桃園市政府警察局
    龜山分局大林派出所，見本院附民字卷第20之1頁）起至清
    償日止，按年息5 ％計算之利息，同為有據。
四、綜上所述，原告依民法侵權行為之法律關係，請求被告如主
    文第1項所示，為有理由，應予准許。逾此範圍之請求，則
    無理由，應予駁回。
五、本件原告勝訴部分，係就民事訴訟法第427 條訴訟適用簡易
    程序所為被告敗訴之判決，依同法第389 條第1 項第3 款之
    規定，應依職權宣告假執行。至原告雖聲明願供擔保請准宣
    告假執行，惟本院既已職權宣告假執行，原告此部分聲請，
    核僅為促請本院職權發動，自無庸另為准駁之諭知。另原告
    敗訴部分，假執行之聲請駁回。
六、本件事證已臻明確，兩造其餘主張、陳述及所提之證據，經
    審酌判決結果並無影響，爰不逐一論述，附此敘明。
七、訴訟費用負擔之依據：民事訴訟法第79條。
中　　華　　民　　國　　111 　年　　6 　　月　　17　　日
                  桃園簡易庭  法  官  顏嘉漢
以上為正本係照原本作成。
如不服本判決，應於送達後20日內，向本院提出上訴狀並表明上
訴理由，如於本判決宣示後送達前提起上訴者，應於判決送達後
20日內補提上訴理由書（須附繕本）。
如委任律師提起上訴者，應一併繳納上訴審裁判費。   
中　　華　　民　　國　　111 　年　　6 　　月　　17　　日
                              書記官  楊上毅